---
title: "Домашнее задание_Алиса Меликян"
date: "Nov 19, 2018"
output:
  html_document:
    keep_md: no
    number_sections: yes
    toc: yes
lang: ru-RU
editor_options:
  chunk_output_type: console
---

```{r}
library(tidyverse) # манипуляции с данными
library(rio) # импорт разных форматов
library(skimr) # описательные статистики
library(lattice) # графики
library(DataExplorer) # автоматический графический анализ
```


* Загружаю данные (файл в формате SAV)

После загрузки проверяю целостность данных командой `glimpse()`. Провожу описательный анализ данных с помощью skim.

```{r}
some <- import("data/World_data.sav")
glimpse(some)
skim(some)
```
# 2. Проведите описательный анализ данных: 2.1. Сколько переменных в наборе данных? Сколько наблюдений?

Ответ: 109 наблюдений, 26 переменных

# 2.2. Какого типа каждая из переменных? 

Ответ: coutry и religion текстовые, остальные числовые.

# 2.3. Постройте графики: - несколько гистограмм для качественных переменных; - несколько диаграмм рассеяния для количественных; - визуализируйте корреляционную матрицу количественных переменных.

Гистограммы:
```{r}
qplot(data = some, x = CALORIES) + labs(x = "Потребление калорий", y = "Количество стран", title = "Потребление калорий в странах")
qplot(data = some, x = RELIGION) + labs(x = "Религия", y = "Количество стран", title = "Религия с разных странах")
```
Диаграммы рассеяния:
```{r}
qplot(data = some, x = LIT_MALE, y = LIT_FEMA)
qplot(data = some, x = DENSITY, y = GDP_CAP)
```
Визуализация корреляционной матрицы:
```{r}
library(lattice) # загружаем пакет
splom(some[c(4, 7, 8)]) 
```